臺灣彰化地方法院刑事判決　　　　　　　　　　　　九十三年度訴字第一四一四號
　　公　訴　人　臺灣彰化地方法院檢察署檢察官
　　被　　　告　乙○○
　　指定辯護人　林永貹律師
右列被告因強盜案件，經檢察官提起公訴 (九十三年度偵字第七四二四號)，本院判
決如左：
    主  文
乙○○攜帶兇器、毀壞門扇竊盜，未遂，因脫免逮捕而當場施以強暴，處有期徒刑肆
年。
未扣案之西瓜刀壹把沒收。
    事  實
一、乙○○基於意圖為自己不法所有之犯意，於民國九十三年八月二十四日下午十五
    時三十分許，騎乘其祖父所有之黑色機車（車牌用膠帶遮住，車牌號碼不詳），
    攜帶其所有而客觀上足以危害人體生命、身體安全之西瓜刀一把（未扣案，刀刃
    長一台尺多，約四十公分），前往甲○○位於彰化縣埔心鄉○○村○○路一○一
    巷十七號之住宅（為三合院式），以腳踹開住宅右邊客廳之大門而毀壞門扇侵入
    其內（侵入住宅部分未據告訴），再進入房間內打開床頭櫃抽屜著手搜尋財物，
    當乙○○翻箱倒櫃而尚未竊得財物之際，為居住在該處三合院正身內之甲○○查
    覺，甲○○立即進入右邊房間查看，乙○○見行跡敗露，為脫免逮捕，竟當場手
    持西瓜刀，朝甲○○之身體砍過去，共計揮砍了三刀，甲○○見狀，一再閃躲而
    未被砍中，並於乙○○第三次持該刀向其揮砍時，抓住乙○○之手，並大聲求救
    ，乙○○遂將甲○○推倒在地，隨即趁隙乘上機車逃逸。嗣經警循線查知上情（
    起訴書誤載為係甲○○報警處理，始查悉上情）。
二、案經彰化縣警察局溪湖分局報告臺灣彰化地方法院檢察署檢察官偵查起訴。
    理  由
一、訊據被告乙○○固不否認其確有於右揭時、地，侵入被害人甲○○上址之住所，
    以腳踹開大門毀壞門扇行竊而遭甲○○查覺後逃逸等事實，惟其矢口否認有持西
    瓜刀前去行竊，且亦未為脫免逮捕而持西瓜刀揮砍甲○○之犯行，辯稱：伊係為
    行竊而侵入甲○○住處，但僅在尋找財物尚未著手竊取財物時即為甲○○發現，
    伊當時立即逃跑，並未持西瓜刀揮砍甲○○云云。惟查：被告右揭攜帶兇器、毀
    壞門扇竊盜未遂後，為脫免逮捕而持西瓜刀朝被害人甲○○揮砍三刀之犯行，業
    據證人即被害人甲○○迭次於警詢、偵查及本院審理時具結證述明確，其自始明
    確指證：案發當時伊聽見客廳大門發出很大的撞擊聲，伊前去查看，發現客廳大
    門被踹毀，且地上有腳印朝伊子之房間過去，伊遂循著腳印進一步查看，卻遭被
    告持西瓜刀揮砍三刀，伊把被告的手抓住時，看見被告左手臂上有二處疤痕，一
    處像被燙傷，一處為細紋狀，後伊大聲求救，被告又將伊推倒在地而乘隙逃逸等
    語，其就被害情節、被告身體特徵（包括左手小臂有疤痕）等事實，均指述詳盡
    ，且經本院當庭勘驗被告之左手臂，確實發現被告左手臂上除有一處胎疤似的傷
    疤外，另有一道長條狀的傷痕無誤，足見若非被害人確曾與被告有如此近離距之
    對抗，衡情被害人應無法如此詳述被害之經過及行兇人之特徵，是被害人前之指
    證當無誤認之可能，再則被害人與被告間原本素不相識，自無任何仇恨、嫌隙可
    言，其於案發後，原本因擔憂遭被告報復而不敢報案（見其警訊筆錄），且其在
    本院審理作證而再次與被告面對面時，甚而因畏懼與被告同庭而當場淚流滿面，
    是被害人更不致無端誣陷被告，故被害人甲○○前開指證應可採信。而被告亦不
    否認其當日確有騎乘機車侵入被害人住處行竊而為被害人發現後逃逸之事實，惟
    辯稱其並未帶西瓜刀前去行竊，且其當時只是為竊取財物而踹開被害人客廳之大
    門後，開始尋找財物而已，並未著手竊取財物，也未朝被害人揮砍三刀云云，然
    查被告既係出於竊盜之故意而踹開被害人客廳之大門後，侵入其內尋找財物而未
    能得逞，此已係竊盜之著手明確，足認其行為係毀壞門扇竊盜未遂，並不以竊得
    財物為必要，若已竊得財物，即係竊盜既遂，是被告此之所辯，顯是避重就輕之
    意，要無可信；又其雖否認有攜帶西瓜刀朝被害人揮砍三刀後逃逸，然其又不否
    認係在行竊中為被害人發現，則以當時之客觀情況，被害人實無憑白讓被告自行
    離去之可能，是被害人指稱其當時有與被告對抗而遭被告持西瓜刀揮砍之過程，
    應非憑空捏造，則被告此點所辯，亦屬為己卸責之詞，不足為採。是被告上開犯
    行堪以認定，應依法予以論科。
二、查大門乃係門扇，而西瓜刀之刀刃長而鋒利，足供兇器使用甚明，被告乙○○手
    持西瓜刀、踹開被害人住處客廳之大門行竊未遂，經被害人發現後，竟持西瓜刀
    朝被害人揮砍後而逃逸，核其所為，係犯刑法第三百三十條第二項、第一項之攜
    帶兇器、毀壞門扇侵入住宅竊盜，未遂，因脫免逮捕，而當場施以強暴之加重準
    強盜未遂罪。其著手於竊盜犯行之實施而未得逞，為未遂犯，應依法減輕其刑。
    原起訴書雖僅記載被告侵入被害人住處行竊，對於被告如何侵入被害人住處之過
    程則疏未細究，然被告於本院審理時，明確供承其係以腳踹壞被害人住處客廳之
    大門，核與證人即被害人所證大致相符，是此行為，係另犯毀壞門扇竊盜罪，因
    此部分乃是起訴有罪之攜帶兇器竊盜犯行之一部，本院自應依法併予審判，附此
    敘明。爰審酌被告犯罪之動機、目的、方法、手段、品行、所得利益，其前已有
    連續攜帶兇器竊盜之犯罪記錄，甫於九十三年四月七日為本院以九十二年度易字
    第一四三二號刑事判決判處有期徒刑九月，經其上訴後，於同年七月二十二日為
    台灣高等法院台中分院駁回上訴而確定（未構成累犯），竟不知悔改，於判決確
    定後不久，即再次從操舊業，於光天化日之下，持西瓜刀侵入被害人住處行竊，
    為被害人發現後，更進一步持刀朝被害人揮砍，其行逕張狂，顯然目無法紀，且
    其行為除已嚴重干擾被害人居家之安寧外，觀其本案及前案之犯罪地點，均係在
    彰化縣埔心鄉一帶，其行竊之時間，又均係在白天，是其行為更對該地地方之治
    安造成極度之破壞，所生危害顯非輕微，暨其犯後猶飾詞強辯，亳無悔意，犯後
    態度不佳等一切情狀，量處如主文所示之刑，以示懲儆。至未扣案之西瓜刀一把
    ，係被告所攜帶用以行兇之工具，應係被告所有，此據被害人指證在卷，該刀雖
    未扣案，但不能證明已滅失，應依法併予宣告沒收。而被告另自白其於九十三年
    九月一日上午十一時許，在彰化縣埔心鄉省立醫院武興路八三巷一二七號旁之空
    地竊取許翔伯之鐵片約七十五公斤，此部分未據起訴，且與前開有罪部分無事實
    二或裁判二罪關係，應依法向檢察官舉發，併予敘明。
據上論斷，應依刑事訴訟法第二百九十九條第一項前段、刑法第三百三十條第二項、
第一項、第三百二十一條第一項第二款、第三款、第二十六條前段、第三十八條第一
項第二款，判決如主文。
本案經檢察官林裕斌到庭執行職務。
中      華      民      國      九十三      年    十二    月  二十四    日
                                臺灣彰化地方法院刑事第一庭
                                    審判長法官  葉  榮  郎
                                    法      官  陳  秋  錦
                                    法      官  葛  永  輝
右正本證明與原本無異。
如不服本判決，應於送達後十日內向本院提出上訴狀( 須附繕本 )。
告訴人或被害人對於判決如有不服具備理由請求檢察官上訴者，其上訴期間之計算係
以檢察官收受判決正本之日期為準。
                                    法院書記官  施  惠  卿
中      華      民      國      九十三      年    十二    月  二十七    日
刑法第三百三十條
犯強盜罪而有第三百二十一條第一項各款情形之一者，處五年以上十二年以下有期徒
刑。
前項之未遂犯罰之。
